Rendy Affandy Q



Tentang Saya

Saya seorang remaja berusia 18 tahun lahir di bandung pada tanggal 14 juni 2005, saya mempelajari IT selama 2 taun. saya juga seorang yang pekerja keras dan mudah beradaptasi terhadap perubahan.

Hobi





Berkemah

Fotografi





Olahraga

Coding

Kontak



083822728478



rendyaffandy7225@gmail.com



rndyaff_

Pengalaman

Ekstrakulikuler

2018 - 2019 | Pramuka SMPN 2 BE Penggalang

2019 - 2020 | Futsal SMPN 2 BE

2021 - 2022 | Pramuka SMKN 7 BE

Penegak Bantara

2022 - 2023 | Handball SMKN 7 BE

Kejuaraan

2022 | Hanball UPI se jawabarat

Juara 3

Juli 2023 | Hanball Tingkat Popda

PKL

PT.Inovindo Digital Media

Pendidikan

2020 - 2023 | SMKN 7 BALEENDAH Rekaya Perangkat Lunak

2018- 2020 | SMPN 2 BALEENDAH

2012- 2014 | SDN CICADAS 22

2014-2018 | MI ASSOLEHIYAH

kelebihan

- Pekerja keras
- Humble
- Jujur
- disiplin

Keahlian





